---
title: "Vignette Title"
author: "Vignette Author"
date: "`r Sys.Date()`"
output: rmarkdown::html_vignette
vignette: >
  %\VignetteIndexEntry{Vignette Title}
  %\VignetteEngine{knitr::rmarkdown}
  %\VignetteEncoding{UTF-8}
---

```{r setup, include = FALSE}
knitr::opts_chunk$set(
  collapse = TRUE,
  comment = "#>"
)
#https://www.garmin.com/en-US/account/datamanagement/exportdata/

# lista <- paste0("datasets/export_4085175/activities/",list.files("datasets/export_4085175/activities/",".fit$|.gpx$|.fit.gz$"))

#aa <- streams_df(lista)
#library(trackeR)
#library(rStrava)
#library(strava)
#devtools::install_github("marcusvolz/strava")
#https://github.com/fawda123/rStrava/tree/master/R
#https://www.r-bloggers.com/2019/01/strava-rides-map-in-r/
#https://padpadpadpad.github.io/post/animate-your-strava-activities-using-rstrava-and-gganimate/
#https://marcusvolz.com/strava/
#https://github.com/thomaschampagne/elevate
#https://cran.r-project.org/web/packages/pct/vignettes/pct.html
#saveRDS(streams_rai, "datasets/streams_rai.RData")

#githubURL <- "https://github.com/raimun2/ESStream/blob/master/data/streams_rai.Rds?raw=TRUE"
#streams <- readRDS(url(githubURL))

#githubURL2 <- "https://github.com/raimun2/ESStream/blob/master/data/acts_rai.Rds?raw=TRUE"
#metadata <- readRDS(url(githubURL2))


# for each activity en DDBB from garmin

# stop detection and splitting (speed over X, 120 stopping rule) #missing segments (seconds between measures)
# remove non-running activities (perc95 accel and perc95 vel, median vel outliers)
# removing <20 min and >60 min from running/trail activities
# altitude correction
# corrected vertical metrics D+ D- and AVS
# split into 5 minutes efforts




# gaussian smoothing
  ## kernell bandwhith 10s -> smoothing range of 15s (Schuessler2009)
# stop detection (yazdizadeh2018,shen)
  # 120 seconds rule according to wolf (shen)
# trip interpolation (vangheluwe 2019) or split into quality trips (schuessler2009)
# trip and activity recognition
  #  fuzzy decition tree on median speed, 95 percentile speed, 95 aceleration (vanghelue, schuessler2009)
# for runs or hike
# pace filtering for activity
   # filter activities/trips pace under/over min/km (10 pharoah, maximum of 50 m/s and random error buffer of 30m., schuessler)
# remove first 20 minutes and over 60 minutes of trips
    # first 20% (ribas) and longer than 12k (ribas); distance between 10 and 25 miles, D+ over 1500 ft (pharoah)
# correccion de desnivel
  # altitude filter segun geografia < 200 & > 4200 (un tipo de correccion de desnivel) (Schuessler2009)
# track spliting (pharoah)
  # each track split segments of approx 100 mts, and calculate D+
# for each track
  # filter less 8 min/km en minisegs y sobre 50 min/km, y D+ sobre 70mts en 100 mts horiz,  
  # filter 2 segmentos consecutivos sobre 40 min/km


#library(magrittr)
# streams_rai <- strava_to_stream_df(stoken, 100)
#   
# streams <- readRDS("datasets/streams_rai.RData")
# data <- streams$streams[streams$streams$id == 3964787630  ,]
# 
# route <- streams$streams[streams$streams$id == 3945967318   , c ("id","long","lat")]
# route <- route[50:300,]
# 
# data$timestamp <- NULL
# data$timestamp <- NULL
# 
# 
# data <- data %>% stream_derivatives()
# 
# data <- data %>% stream_split()
#   
# app_name <- 'strafy' # chosen by user
# app_client_id  <- '22617' # an integer, assigned by Strava
# app_secret <- 'ccf42319abaea7264273ef4ccb6e330f7126223b' # an alphanumeric secret, assigned by Strava
# 
# stoken <- httr::config(token = rStrava::strava_oauth(app_name, app_client_id, app_secret,app_scope = "activity:read_all",cache = TRUE))
# 
#   
#   ### falta agregar cadencia y HR 
# 
# match_stream(data,route)
# 
# 
# streams$metadata[which(streams$metadata$distance < 8),]


```
devtools::install_github('fawda123/rStrava')
library(rStrava)


app_name      <- 'xxxx'                                   # chosen by user
app_client_id <- 'xxxx'                                    # an integer, assigned by Strava
app_secret    <- 'xxxxxxxxxxxxxxxxxxxx'        # an alphanumeric secret, assigned by Strava



Vignettes are long form documentation commonly included in packages. Because they are part of the distribution of the package, they need to be as compact as possible. The `html_vignette` output type provides a custom style sheet (and tweaks some options) to ensure that the resulting html is as small as possible. The `html_vignette` format:

- Never uses retina figures
- Has a smaller default figure size
- Uses a custom CSS stylesheet instead of the default Twitter Bootstrap style

## Vignette Info

Note the various macros within the `vignette` section of the metadata block above. These are required in order to instruct R how to build the vignette. Note that you should change the `title` field and the `\VignetteIndexEntry` to match the title of your vignette.

## Styles

The `html_vignette` template includes a basic CSS theme. To override this theme you can specify your own CSS in the document metadata as follows:

    output: 
      rmarkdown::html_vignette:
        css: mystyles.css

## Figures

The figure sizes have been customised so that you can easily put two images side-by-side. 

```{r, fig.show='hold'}

# library(tidyverse)
# 
# streams <- readRDS("datasets/streams_rai.RData")
# 
# data <- streams$streams
# 
# 
# data$timestamp <- NULL
# data$timestamp <- NULL
# 
# data <- merge(data, aggregate(distance~id,data,max) %>%  
#                 rename(max_dist = distance), by = "id")
# 
# data <- merge(data, aggregate(elev~id,data,min) %>%  
#                 rename(min_elev = elev), by = "id")
# 
# data$percentage <- data$distance / data$max_dist
# 
# 
# 
# 
# library(ggridges)
# 
# ggplot(data, aes(x = percentage, y = min_elev, height = elev - min_elev, fill = stat(y))) + 
#   geom_ridgeline_gradient() +
#   scale_fill_viridis_c(name = "Temp. [F]", option = "C")
#   
# 
# plot(1:10)
# plot(10:1)
```

You can enable figure captions by `fig_caption: yes` in YAML:

    output:
      rmarkdown::html_vignette:
        fig_caption: yes

Then you can use the chunk option `fig.cap = "Your figure caption."` in **knitr**.

## More Examples

You can write math expressions, e.g. $Y = X\beta + \epsilon$, footnotes^[A footnote here.], and tables, e.g. using `knitr::kable()`.

```{r, echo=FALSE, results='asis'}
knitr::kable(head(mtcars, 10))
```

Also a quote using `>`:

> "He who gives up [code] safety for [code] speed deserves neither."
([via](https://twitter.com/hadleywickham/status/504368538874703872))




## Strava Bulk Export

Para iniciar el trabajo con datos deportivos, primero debemos conseguirlos. Strava es una de las plataformas mas populares para registrar esfuerzos con el smartphone o reloj GPS. 

Llevo usando Strava desde 2014, registrando cada sesion de entrenamiento, abarcando mas de 800 actividades a la fecha, cuyos resumenes se pueden ver en el archivo "datasets/export_4085175/activities.csv". 

La carpeta export_4085175 se genero automaticamente al exportar mis actividades desde Strava (este link). En esta carpeta se pueden encontrar archivos con 2 tipos de extensiones, ".gpx" y ".fit.gz". Para reducir el volumen solo mantuve 12 actividades en la carpeta.


```{r listfiles}
# path <- "datasets/export_4085175/"
# 
# archivos <- list.files(paste0(path,"activities"))
# 
# archivos


```

Los archivos pueden contener informacion en forma de tracks (lecturas consecutivas), waypoints (puntos de interes), routes, bounds y metadata. En el caso de las actividades provenientes de Strava, la metadata de las actividades no viene en el archivo GPX, sino que en un resumen de actividades llamado activities.csv que esta en la carpeta del export

```{r}
# act_data <- read.csv(paste0(path,"activities.csv"), header=T)
# 
# summary(act_data[,1:15])

```

En act data hay mucha data

```{r}
# analisis act data
```

Los archivos GPX son el estandar de la industria y la gran mayoria de las aplicaciones lo soporta. Los archivos FIT son un formato mas nuevo, y Strava lo comenzo a usar para comprimir las actividades provenientes de otras App. La extension .gz corresponde a un archivo comprimido, por lo que se deben descomprimir antes de cargar en R.

```{r filetypes}

# archivosGPX <- archivos[grep(".gpx",archivos)]
# 
# archivosfitgz <- archivos[grep(".fit.gz",archivos)]

```


Ambos tipos de archivos vienen en formatos diferentes, por lo que se utilizan diferentes procedimientos para cargarlos. En el primer caso, para abrir los archivos GPX utilizaremos la libreria plotKML, y abriremos el primero de los archivos en la base. 

Para efecto de la mayoria de los analisis de archivo GPX, la informacion de interes se encuentra en la variable "tracks"


```{r, message=FALSE, warning=FALSE}
# library(plotKML)
# 
# actividadGPX <- readGPX(paste0(path,"activities/",archivosGPX[3]))
# 
# gpx_stream <- (actividadGPX$tracks[[1]][[1]])
# 
# head(gpx_stream)
```

Los archivos con extension .fit.gz vienen comprimidos, por lo que debemos extraer el archivo .fit y luego cargarlo a R. Para descomprimir utilizamos la funcion gunzip, de la libreria R.utils. Esta funcion descomprime el archivo en la carpeta original.

```{r, message=FALSE, warning=FALSE}
# library(R.utils)
# 
# archivosfitgz[1]
# 
# ### remove = FALSE permite preservar el archivo .gz original
# gunzip(paste0(path,"activities/",archivosfitgz[1]),remove=FALSE, overwrite=TRUE)
# 
# ### vuelve a contar los archivos, aparece solo el que acabamos de descomprimir
# archivos <- list.files(paste0(path,"activities"))
# 
# archivosfit <- archivos[grep(".fit$",archivos)]
# 
# archivosfit
```

Para cargarlos en R existen algunas librerias, algunas en CRAN, pero la libreria FITfileR es la que tiene menores dependencias. El problema es que no esta en CRAN, por lo que hay que instalarlas desde Github

```{r, message=FALSE, warning=FALSE}
## la funcion install_github esta en la libreria remotes, y tambien en devtools, ambas hacen lo mismo
# remotes::install_github("grimbough/FITfileR")
# 
# library(FITfileR)
# 
# actividadfit <- FITfileR::readFitFile(paste0(path,"activities/",archivosfit[1]))
# 
# fit_stream <- records(actividadfit)
# 
# head(fit_stream)

```


Tenemos 2 streams de GPS, provenientes de diferentes archivos. Para procesar estos archivos debemos homologar los nombres, y por convencion usaremos los nombres: long, lat, elev y time.

```{r, fig.show='hold'}
# source("R/RenameStream.R")
# 
# fit_stream <- records(actividadfit)
# gpx_stream <- (actividadGPX$tracks[[1]][[1]])
# 
# 
# fit_stream <- RenameStream(fit_stream)
# 
# gpx_stream <- RenameStream(gpx_stream)
# 
# head(gpx_stream)
# head(fit_stream)

```

Vamos a visualizar ambos trayectos en el mapa, utilizando Leaflet, que es un framework de mapas abiertos. Para esto, debemos crear un objeto de datos espaciales, llamados SpatialPoints, utilizando la libreria sp. Para crear los objetos debemos pasar las coordenadas en orden longitud latitud

```{r}
# library(leaflet)
# library(sp)
# 
# ## creo objeto espacial para ambos tracks por separado 
# gpx_espacial <- SpatialPointsDataFrame(data=gpx_stream,  coords=gpx_stream[,1:2], proj4string=CRS("+proj=longlat +datum=WGS84"))
# 
# fit_espacial <- SpatialPointsDataFrame(data=fit_stream,  coords=fit_stream[,1:2], proj4string=CRS("+proj=longlat +datum=WGS84"))
# 
# ### creo mapa de leaflet
# mapa <- leaflet() %>%
#   addTiles() %>%  # Add default OpenStreetMap map tiles
#   addProviderTiles(providers$OpenTopoMap) %>%
#   addCircleMarkers(data = gpx_espacial, radius = 1, color = "blue") %>%
#     addCircleMarkers(data = fit_espacial, radius = 1, color = "red")
# 
# mapa
```

Por errores de medicion del GPS, que pueden deberse a diversos factores, algunas trayectorias muestran espacios sin datos, y a veces presentan comporamientos erraticos. Para corregir esto se aplicara una funcion de suavizacion gaussiana, la cual puede regularse el ancho de suavizado, y tambien permite interpolar valores entre mediciones.

```{r}
# source("R/SmoothCoords.R")
# 
# fit_smooth <- SmoothCoords(fit_stream)
# 
# gpx_smooth <- SmoothCoords(gpx_stream)
# gpx_interpolado <- SmoothCoords(gpx_stream,interpolate = TRUE)
# 
# 
# gpx_espacial_smooth <- SpatialPointsDataFrame(data=gpx_smooth,  coords=gpx_smooth[,6:7], proj4string=CRS("+proj=longlat +datum=WGS84"))
# 
# gpx_espacial_interpolado <- SpatialPointsDataFrame(data=gpx_interpolado,  coords=gpx_interpolado[,1:2], proj4string=CRS("+proj=longlat +datum=WGS84"))
# 
# 
# ### creo mapa de leaflet con ruta interpolada versus ruta original y ruta suavizada
# mapa2 <- leaflet() %>%
#   addTiles() %>%  # Add default OpenStreetMap map tiles
#   addProviderTiles(providers$OpenTopoMap) %>%
#   addCircleMarkers(data = gpx_espacial_interpolado, radius = 1, color = "green") %>%
#   addCircleMarkers(data = gpx_espacial, radius = 1, color = "blue") %>%
#   addCircleMarkers(data = gpx_espacial_smooth, radius = 1, color = "red")
# 
# mapa2
```

Para poder analizar esta informacion, calculamos algunas metricas como diferencias de distancia, tiempo y elevacion entre lecturas, y con eso calculamos la velocidad, ritmo de carrera, pendiente y velocidad vertical. 

```{r, warning=FALSE, message=FALSE}
# source("R/Derivatives.R")
# library(ggplot2)
# 
# fit_interpolado <- SmoothCoords(fit_stream,interpolate = TRUE)
# 
# stream_fit_completo <- Derivatives(fit_interpolado)
# 
# fig1 <- ggplot(stream_fit_completo) + 
#   geom_point(aes(x=hz_velocity,y=grade))
# 
# fig1
```

El analisis de velocidad horizontal versus pendiente muestra mucha variabilidad, debido a que se realizo a nivel de lectura del dispositivo, pero muchas veces el objeto de estudio son segmentos de una distancia superior a una lectura. si separamos el track en segmentos de 100 metros (con pendiente equivalente), veremos que cambia el patron observado en la figura anterior

```{r}
# source("R/SplitSegments.R")
# 
# segmentos <- SplitSegments(stream_fit_completo, value = "distance", size = 100)
# 
# fig1 + 
#   geom_point(data=segmentos, aes(x=hz_velocity,y=grade), col= "red")

```


```{r, message=FALSE, warning=FALSE}
# source("R/ElevationCorrection.R")
# 
# stream_fit_corregido14 <- ElevationCorrection(fit_stream, z=14)
# stream_fit_corregido12 <- ElevationCorrection(fit_stream, z=12)
# stream_fit_corregido10 <- ElevationCorrection(fit_stream, z=10)
# stream_fit_corregido8 <- ElevationCorrection(fit_stream, z=8)
# stream_fit_corregido6 <- ElevationCorrection(fit_stream, z=6)
# 
# ggplot(fit_stream) + 
#   geom_line(aes(x=distance, y=elev)) +
#   geom_line(data=stream_fit_corregido14, aes(x=distance, y = elev_DEM),col="red") +
#   geom_line(data=stream_fit_corregido12, aes(x=distance, y = elev_DEM),col="orange") +
#   geom_line(data=stream_fit_corregido10, aes(x=distance, y = elev_DEM),col="purple") +
#   geom_line(data=stream_fit_corregido8, aes(x=distance, y = elev_DEM),col="blue") +
#   geom_line(data=stream_fit_corregido6, aes(x=distance, y = elev_DEM),col="green") +
#   theme_minimal()


``` 

